【裁判字號】    97,交抗,47
【裁判日期】    970117
【裁判案由】    違反道路交通管理處罰條例
【裁判全文】
臺灣高等法院交通事件裁定              97年度交抗字第47號
抗  告  人
即受處分人  甲○○原名張中耀
上列抗告人因違反道路交通管理處罰條例案件，不服臺灣板橋地
方法院，中華民國96年10月31日所為裁定（96年度交聲字第1151
號），提起抗告，本院裁定如下：
    主  文
抗告駁回。
    理  由
一、本件抗告意旨略以：
（一）交通警察所說的方向是不正確，因抗告人是在南港站下班
      ，並行走八德路，路經長安東路往長安西路與平北路口，
      當時，時間是十七點四十五分，此時為下班時段，車輛相
      當多。
（二）抗告人曾問內政部警政署，若交通號誌無管制，而無人處
      理交通情事時，則警察是否無理由開罰單，並得到答案為
      ：是、是、是。交通部及律師之回答亦若是，但交通警察
      沒有處理指揮，則用指揮棒是用來擋車開罰單用的，這亦
      是內政部警政署何署長所規定事，但處處為難對方，請司
      法公正處理云云。
二、按汽車駕駛人，行經有燈光號誌管制之交岔路口闖紅燈者，
    處新臺幣一千八百元以上五千四百元以下罰鍰，又汽車駕駛
    人，違反道路交通管理處罰條例第五十三條規定者，除依原
    條款處罰鍰外，並予記違規點數三點，道路交通管理處罰條
    例第五十三條第一項、第六十三條第一項第三款分別定有明
    文。
三、本院查：
（一）本件抗告人即異議人即受處分人甲○○（原名張中耀）於
      民國（下同）九十六年三月十四日十七時四十三分許，騎
      乘車牌號碼ＱＢ五－七二七號輕型機車，沿臺北市大同區
      ○○○路往長安東路方向，行經長安西路與延平北路交岔
      路口時，其於長安西路往長安東路路口號誌為綠燈時先左
      轉至延平北路，於延平北路方向號誌號誌為紅燈時而穿越
      該路口之事實，業據證人即本案製單舉發之員警鍾仕福在
      原審到庭具結證述：「當時異議人是從長安西路往東方向
      ，在延平北路一段路口要左轉到延平北路，於長安西路綠
      燈時，左轉在延平北路往北方向機車待轉區，但在延平北
      路往北方向號誌還是紅燈時，異議人直接闖越直行，被我
      攔停；他在該待轉區並沒有等停，只是轉到那個位置就直
      行，當時車流量沒有很多，攔停後異議人說號誌燈前後不
      一樣，但我不知道他說的是那個位置，因當時路口號誌是
      正常運作，並沒有異議人所說亂跳情形；當時長安西路還
      有車輛在通行，但車輛不多，我當時站立於現場照片所示
      鐘錶店路口，看得到長安西路方向之號誌，我看到異議人
      從長安西路轉到延平北路時，延平北路上的號誌是紅燈，
      長安西路是綠燈；長安西路是雙向車道，天水路是單行道
      ；當時光線滿亮的，接近傍晚但沒有很暗；我當時有穿制
      服及反光背心，手持指揮棒。」等語明確（詳見一審卷第
      十六至十七頁），並有臺北縣政府警察局舉發違反道路交
      通管理事件通知單、臺北市政府警察局大同分局九十六年
      七月十六日北市警同分交字第０九六三一四九八四００號
      函各乙份、證人鍾仕福庭呈之現場圖一張及該路口照片六
      張（詳見一審卷第九、十、二十至二十六頁）在卷可稽；
      又衡諸證人鍾仕福與異議人並無仇隙怨懟，應無虛詞構陷
      異議人之理。
（二）又參酌前開員警鍾仕福執勤時所站立之位置照片（詳見一
      審卷第二十四至二十六頁），其可清晰目視延平北路路口
      交通號誌。另抗告人於原審訊問時復自承：「伊沿長安西
      路方向左轉延平北路，在機車待轉區閃一台車，之後伊就
      往前直行，伊左轉後才看到延平北路號誌，那裡是閃紅燈
      。」等語（詳見一審卷第十七頁）至明，顯見抗告人於延
      平北路往北方向號誌為紅燈時仍直行闖越該路口，故證人
      鍾仕福前開證述，堪以採信。
（三）綜合上述，足見抗告人要有前開違規之事實甚明。原審據
      以駁回抗告人異議之聲明，經核其事用法均無不合。本件
      抗告人執前開抗告意旨所載之理由，指摘原裁定不當，難
      認為有理由，應予駁回。
四、據上論結，應依道路交通案件處理辦法第二十六條，刑事訴
    訟法第四百十二條，裁定如主文。
中    華    民    國    97    年    1     月    17    日
                  刑事第一庭審判長法  官  許國宏
                                  法  官  楊貴志
                                  法  官  許增男
以上正本證明與原本無異。
不得再抗告。
                                  書記官  葉金發
中    華    民    國    97    年    1     月    18    日


司法院資訊處製作；財團法人民間司法改革基金會備份。
